臺灣基隆地方法院刑事判決　　　　　　　 99年度易字第530號
公　訴　人　臺灣基隆地方法院檢察署檢察官
被　　　告　劉中華
上列被告因竊盜案件，經檢察官提起公訴（99年度偵字第4900號
），被告並於準備程序進行中為有罪之陳述，本院乃裁定以簡式
審判程序進行審理，並判決如下：
    主  文
劉中華攜帶兇器竊盜，累犯，處有期徒刑伍月，如易科罰金，以
新臺幣壹仟元折算壹日。
    事  實
一、前案紀錄：
    劉中華前分別因(甲)犯妨害風化案件，經臺灣板橋地方法院於
    民國94年10月14日，以94年度簡字第3254號判決有期徒刑三
    月確定；(乙)犯竊盜案件，經本院於94年10月20日，以94年度
    簡上字第101 號判決有期徒刑六月確定；(丙)犯竊盜案件，經
    臺灣板橋地方法院於95年5 月30日，以95年度簡字第179 號
    判決有期徒刑五月確定。所犯(甲)(乙)二案則經合併定刑為有期
    徒刑八月（本院95年度聲字第569 號裁定），再與所犯(丙)案
    接續發監，迨96年3 月13日始執行完畢（構成累犯）。其後
    ，又另犯竊盜案件，經臺灣臺北地方法院於96年6 月14日，
    以96年度簡字第1969號判決有期徒刑五月確定，97年3 月17
    日執行完畢（構成累犯；惟劉中華因接續執行另案拘役三十
    五日，故而遲至97年4 月22日方因拘役執畢而經釋放）。繼
    而復再犯竊盜案件，經本院於97年7 月31日，以97年度基簡
    字第892 號判決有期徒刑三月確定，98年6 月12日執行完畢
    （構成累犯；惟劉中華因接續執行另案拘役一百日，故而遲
    至98年9 月21日方因拘役執畢而經釋放）。
二、本案事實：
    99年10月10日上午11時左右，劉中華途經基隆市○○區○○
    路455 巷1 號附近，適見朱榮輝所有之GQQ-575 號重型機車
    1 輛停放該處，乃萌生為自己不法所有之意圖暨竊盜他人財
    物之犯意，進而徒手扳啟該車置物箱（置物箱未上鎖）而從
    中取出朱榮輝隨車備置之活動式螺絲起子1 支，再藉由上開
    客觀上足以對人之生命、身體安全構成威脅之活動式螺絲起
    子，強行插入該車電門而啟動該車，藉以將該車置於自己實
    力支配之下而竊盜他人財物得手，俾恃以供己代步使用。嗣
    99年10月11日凌晨2 時50分，劉中華騎乘該車途經基隆市○
    ○街與精一路之交會路口而遇警盤檢，其方「於有偵查權限
    之機關尚未發覺其上開犯行」以前，主動申告自己涉嫌上開
    竊案而表示願意接受裁判之意；至此，員警方悉上情，並當
    場起獲被告恃以竊取上開機車之活動式螺絲起子1 支（惟此
    併屬朱榮輝所有之物）。
三、案經基隆市警察局第一分局報告臺灣基隆地方法院檢察署檢
    察官偵查起訴。
    理  由
一、法院組織
    查刑事訴訟法第二百八十四條之一：「除簡式審判程式、簡
    易程式及第三百七十六條第一款、第二款所列之罪之案件外
    ，第一審應行合議審判。」業於本案繫屬以前經公佈施行。
    兼以本案起訴罪名，核與刑事訴訟法第三百七十六條第一款
    、第二款之規定相符，是其當有首開規定之適用，即其法院
    組織應為獨任審判無誤。
二、審判程序
    本案被告劉中華所犯者，非為死刑、無期徒刑、最輕本刑為
    三年以上有期徒刑之罪或高等法院管轄之第一審案件；兼以
    被告業於準備程序進行中，就被訴事實為有罪之陳述，本院
    乃告知其簡式審判程序之旨，並於聽取公訴人及被告之意見
    後，依刑事訴訟法第二百七十三條之一第一項規定，裁定改
    行簡式審判程序。準此，本案當亦有刑事訴訟法第一百五十
    九條第二項前段，「不受傳聞證據法則拘束」之例外性規定
    之適用（至本案相關之非供述證據，悉無公務員違法採證之
    情形，兼以均曾經本院於審判期日，依刑事訴訟法第一百六
    十四條規定，踐行證據調查之法定程序，提示被告而使其辨
    認，則其證據能力之具備，當亦毋待贅言）。
三、事實認定
    上開事實業據被告劉中華於本院審理時坦承不諱，並經證人
    朱榮輝（被害人）於警詢中證述無誤（偵卷第9 頁至第11頁
    ），且有贓物認領保管單（偵卷第24頁）、朱榮輝行照暨駕
    照影印資料（偵卷第25頁）、重型機車車輛詳細資料報表（
    偵卷第26頁）、基隆市警察局第一分局南榮路派出所警員廖
    妍羚偵查報告（偵卷第82頁）、蒐證照片（偵卷第19頁至第
    23頁）在卷暨被告恃以竊取機車之活動式螺絲起子1 支（係
    朱榮輝所有之物）扣案可佐。綜上，堪認被告於本院審理時
    之任意性自白，與事實相符，可以採信。從而，本案事證明
    確，被告如本判決事實欄所載之竊盜犯行，堪可認定，應依
    法論科。
四、論罪科刑
    按刑法第三百二十一條第一項第三款之攜帶兇器竊盜罪，係
    以行為人攜帶兇器為其加重要件，此所謂兇器，其種類並無
    限制，凡客觀上足以對人之生命、身體安全構成威脅，具有
    危險性之兇器均屬之，且祇須行竊時攜帶此種具危險性之兇
    器為已足，既不以攜帶之初有行兇之意圖為必要（最高法院
    79年臺上字第5253號判例意旨參照），亦不以將該兇器自他
    地攜往行竊地為必要（最高法院62年臺上字第2489號判例意
    旨參照），更不以行為人曾藉該兇器為其犯案工具為必要，
    是不問該兇器係行為人自行攜往行竊現場，或在竊盜現場臨
    時持以行竊，又究否曾持該兇器為事實上之使用，核均應論
    行為人以攜帶兇器竊盜罪。據此對照本案情節，被告徒手扳
    啟如本判決事實欄所載機車置物箱（置物箱未上鎖）而從中
    取出被害人朱榮輝隨車備置之活動式螺絲起子1 支，再藉由
    上開客觀上足以對人之生命、身體安全構成威脅之活動式螺
    絲起子，強行插入該車電門而啟動該車，核其所為，自係犯
    刑法第三百二十一條第一項第三款之攜帶兇器加重竊盜罪。
    查被告前有如本判決事實欄一所載犯罪科刑及刑之執行情形
    ，此有臺灣高等法院被告前案紀錄表在卷可稽，其於有期徒
    刑執行完畢後，五年以內，故意再犯本起最重本刑有期徒刑
    以上之罪，為累犯，應依刑法第四十七條第一項規定，加重
    其刑。又被告係於被害人朱榮輝尚未查悉車輛遭竊而未報警
    訴究致「有偵查權限之機關」尚未發覺其涉犯本件竊盜案件
    以前，利用遇警盤檢之機會，主動申告自己亦併涉嫌本件竊
    盜犯行而表示願意接受裁判之意，此除有員警製作之被害人
    朱榮輝警詢筆錄附卷足考（見偵卷第11頁），並有基隆市警
    察局第一分局南榮路派出所警員廖妍羚偵查報告1 紙（偵卷
    第82頁）存卷為憑；核其此舉，尚與刑法「自首」之例相符
    ，爰考量被告所為，無疑使本案犯罪事實易於發覺，兼以獎
    勵犯人知所悔悟之立法美意，依刑法第六十二條規定，減輕
    其刑，並應依法先加而後減之。本院審酌被告不思以正當勞
    力換取財物，妄想以竊盜手段不勞而獲，觀念殊不足取，並
    待矯治；兼以被告本次竊盜財物之價值（所得利益）、對被
    害人財產法益侵害之程度，併其犯罪動機、目的、竊盜手法
    （藉由被害人朱榮輝隨車備置之活動式螺絲起子強行插入機
    車電門而啟動該車）、素行、生活狀況、品行、智識程度，
    及其知所悔悟，自首而坦承犯罪之犯後態度等一切情狀，從
    輕量處如主文所示之刑，併諭知易科罰金之折算標準。
五、扣案之活動式螺絲起子1 支，雖係被告供本案犯罪之所用，
    然其既非違禁物，亦係被害人朱榮輝所有而非被告個人所有
    之物，從而，本院自亦欠缺隨案併予宣告沒收之法律依據。
    為免疑異，爰併此指明。
據上論斷，應依刑事訴訟法第二百八十四條之一、第二百七十三
條之一第一項、第二百九十九條第一項前段，刑法第三百二十一
條第一項第三款、第四十七條第一項、第六十二條、第四十一條
第一項前段，判決如主文。
本案經檢察官王亞樵到庭執行職務。
中    華    民    國   100    年    1     月    11    日
                  刑事第五庭法  官  王慧惠
以上正本證明與原本無異。
如不服本判決應於收受送達後10日內向本院提出上訴書狀，並應
敘述具體理由；其未敘述上訴理由者，應於上訴期間屆滿後20日
內向本院補提理由書(均須按他造當事人之人數附繕本)「切勿逕
送上級法院」。
中    華    民    國   100    年    1     月    11    日
                            書記官  王一芳
附錄論罪法條：
刑法第321 條第1 項第3 款
犯竊盜罪而有左列情形之一者，處6 月以上、5 年以下有期徒刑
：
一、於夜間侵入住宅或有人居住之建築物、船艦或隱匿其內而犯
    之者。
二、毀越門扇、牆垣或其他安全設備而犯之者。
三、攜帶兇器而犯之者。
四、結夥三人以上而犯之者。
五、乘火災、水災或其他災害之際而犯之者。
六、在車站或埠頭而犯之者。
前項之未遂犯罰之。